# 请教陈老师现金流量表相关抵消问题

提问人：wj09kj1 时间：2015-09-23 11:44:07
如果母公司与占比为26%的联营企业发生关联交易，母公司销售商品给联营企业并付现，这部分产生的现金流入需要抵消吗？

回答人：chenyiwei
联营企业的现金流量并未纳入合并报表中，因此在编制合并报表时不存在抵销问题。这与一般意义上的顺流、逆流交易按比例抵销未实现损益对资产负债表、利润表的影响不同。